【裁判字號】    89,訴,461
【裁判日期】    890328
【裁判案由】    毒品危害防制條例
【裁判全文】
台灣台中地方法院刑事判決                          八十九年度訴字第四六一號
    公  訴  人  台灣台中地方法院檢察署檢察官
    被      告  甲○○
右列被告因毒品危害防制條例案件，經檢察官提起公訴（八十九年度毒偵字第三九二
號），本院判決如左：
    主  文
甲○○施用第一級毒品，處有期徒刑壹年。
    事  實
一、甲○○前有搶奪搶劫、違反麻醉樂品管理條例、違反肅清煙毒條例等前科，並曾
    於民國八十七年八月間因施用毒品案件，經台灣台中地方法院檢察署檢察官依據
    本院八十七年度毒聲字第一四五八號裁定送台灣台中看守所附設勒戒處所觀察、
    勒戒後，經該所函認無繼續施用毒品之傾向，於八十七年九月一日以八十七年度
    偵字第一七九二七號為不起訴處分確定在案；又於八十七年十二月間因施用毒品
    案件，經同上署檢察官再依據本院八十七年度毒聲字第三九二七號裁定送台灣台
    中看守所附設勒戒處所為第二次觀察、勒戒，經該所函認無繼續施用毒品之傾向
    ，於八十八年四月六日以八十八年度偵緝字第三七五號不起訴處分確定在案，已
    屬二犯，詎其仍不思悔改，復於八十八年八月二十一日十五時許起，往前回溯七
    十二小時內某時，在不詳地點非法施用第一級毒品海洛因一次。嗣於同年八月二
    十一日十五時許，為警在台中市○○路四五六巷口臨檢查獲，並採集其尿液送驗
    後，呈現嗎啡陽性反應，而發覺上情。
二、案經台中縣警察局霧峰分局報告臺灣臺中地方法院檢察署檢察官偵查起訴。
    理  由
一、訊據被告甲○○矢口否認有何施用第一級毒品海洛因之犯行，辯稱：伊未曾施用
    海洛因云云。惟查，被告於八十八年八月二十一日經警採集尿液送驗結果，嗎啡
    類呈陽性反應乙情，有台中縣衛生局檢驗尿水報告書一紙附卷可稽。又一般吸食
    或施打煙毒品（或麻醉藥品），八小時內約有百分之八十量於尿中排出，二十四
    小時後剩餘量之百分之九十再排出，七十二小時後仍有有微量排出，而因人體代
    謝差異（即成癮者），其代謝時間慢，故於一百二十小時內，利用較具公信力之
    儀器（如氣相層析質譜儀）仍「可能」被檢測出，業經憲兵司令部八十年五月七
    日（八０）鑑檢字第一七四六號函釋在案，是被告確有右揭施用第一級毒品之犯
    行無疑。再被告於八十七年八月間及十二月間，分別因施用毒品案件，經本院以
    八十七年毒聲字第一四五八號及三九二七號先後裁定將被告送觀察勒戒，經台灣
    台中看守所函認無繼續施用傾向，而分別經檢察官於八十七年九月一日以八十七
    年偵字第一七九二七號及於八十八年四月六日以八十八年度偵緝字第三五七號為
    不起訴處分，已屬二犯，有台灣台中地方法院檢察署刑案資料查註紀錄表、臺灣
    高等法院被告全國前案紀錄表各一紙在卷可考。被告所辯顯係事後圖卸刑責之詞
    ，尚難憑採。綜上所述，事證明確，被告犯行堪以認定。
二、核被告甲○○所為，係犯毒品危害防制條例第十條第一項之施用第一級毒品罪。
    其持有毒品海洛因之低度行為，應為施用之高度行為所吸收，不另論罪。爰審酌
    被告素行不佳、犯罪之動機、目的、手段、所生危害、經二次觀察勒戒後，猶不
    知悔改，及犯罪後飾詞圖卸刑責，未見悔意之態度等一切情狀，量處如主文所示
    之刑。
據上論斷，應依刑事訴訟法第二百九十九條第一項前段，毒品危害防制條例第十條第
一項、第二十條第三項前段，判決如主文。
中    華    民    國    八十九    年      三        月      二十八      日
                                        法  官  江  奇  峰
右正本證明與原本無異。
如不服本判決，應於送達後十日內向本院提出上訴狀(須附繕本)，上訴於台灣高等
法院台中分院。
                                        書記官
中    華    民    國    八十九    年      四        月        五        日
附錄論罪科刑法條
第十條第一項：施用第一級毒品者，處六月以上五年以下有期徒刑。


司法院資訊處製作；財團法人民間司法改革基金會備份。
